最高法院刑事判決　　　　　　　　　 110年度台上字第5514號
上　訴　人　元榮實業有限公司　
 
兼 代表 人　許力元
 
 
上列上訴人等因違反廢棄物清理法案件，不服臺灣高等法院中華
民國110年4月27日第二審判決（110年度上訴字第307號，起訴案
號：臺灣新北地方檢察署108年度偵字第29096號），提起上訴，
本院判決如下：
    主  文
上訴駁回。
    理  由
壹、關於上訴人許力元部分：  
一、按刑事訴訟法第377 條規定，上訴於第三審法院，非以判決
    違背法令為理由，不得為之。是提起第三審上訴，應以原判
    決違背法令為理由，係屬法定要件。如果上訴理由書狀並未
    依據卷內訴訟資料，具體指摘原判決不適用何種法則或如何
    適用不當，或所指摘原判決違法情事，顯與法律規定得為第
    三審上訴理由之違法情形，不相適合時，均應認其上訴為不
    合法律上之程式，予以駁回。本件原判決認定許力元有其事
    實欄所載之違反廢棄物清理法犯行，因而維持第一審關於論
    許力元犯廢棄物清理法第46條第4 款前段之非法清理廢棄物
    罪（於本案僅為非法貯存、處理而不包括清除廢棄物，見原
    判決理由貳、二、㈠、⑴），處有期徒刑1年2月，並諭知相
    關沒收之部分判決，駁回許力元在第二審之上訴。已詳細敘
    述所憑之證據及取捨、認定之理由。並就上訴人否認有違反
    廢棄物清理法前揭犯行，辯稱僅係做簡易回收工作，其餘無
    用之廢棄物會另行載往合法之處理場清除，及系爭土地上大
    部分廢棄物係先前承租之遠征工程有限公司（下稱遠征公司
    ）所堆置等語，其辯詞不可採之理由，予以指駁。所為論斷
    ，俱有卷存證據資料可資覆按，從形式上觀察，並無採證認
    事違背經驗法則、論理法則，亦無量刑職權之行使有濫用，
    或其他違背法令之情形。
二、上訴意旨僅係概言其與貯存廢棄物之系爭土地地主李芳興（
    已歿）承租過程，及先前之承租人即遠征公司負責人林芳如
    何先於系爭土地上堆置廢棄物等情，並稱李芳興所證不實；
    又其僅係為養家活口而做回收工作，不諳法律等語。或未具
    體指摘原判決有何違法或不當，或係就原判決已說明之事項
    及屬原審採證認事職權之適法行使，持憑己見，重為事實之
    爭執，與法律規定得為第三審上訴理由之違法情形，不相適
    合。其上訴不合法律上之程式，應予駁回。
貳、關於上訴人元榮實業有限公司（下稱元榮公司）部分：
    按最重本刑為3 年以下有期徒刑、拘役或專科罰金之罪，經
    第一審判決有罪，而第二審駁回上訴或撤銷並自為有罪判決
    者，不得上訴第三審法院，為刑事訴訟法第376 條第1 項第
    1 款所明定。本件原判決維持第一審對於元榮公司因其負責
    人執行業務犯廢棄物清理法第46條第4 款前段之非法清理廢
    棄物罪，科罰金新臺幣10萬元之部分判決，駁回元榮公司在
    第二審之上訴。按廢棄物清理法第47條規定：法人之負責人
    、法人或自然人之代理人、受僱人或其他從業人員，因執行
    業務犯前2 條之罪者，除處罰其行為人外，對該法人或自然
    人亦科以各該條之罰金。則對於法人既僅能科以罰金，即屬
    刑事訴訟法第376條第1項第1 款所謂之專科罰金之罪，此部
    分既經第二審維持第一審關於元榮公司之科刑判決，自不得
    上訴於第三審法院，元榮公司就此不得上訴於第三審法院之
    罪，猶提起上訴，顯為法所不許，亦應予駁回。
據上論結，應依刑事訴訟法第395 條前段，判決如主文。
中    華    民    國   110    年    10    月    7     日
                  刑事第四庭審判長法  官  林  立  華  
                                  法  官  林  瑞  斌  
                                  法  官  王  敏  慧  
                                  法  官  李  麗  珠  
                                  法  官  謝  靜  恒  
本件正本證明與原本無異
                                  書記官
中    華    民    國   110    年    10    月    12    日